# 求教陈版主，对于待执行合同转为亏损合同的问题求助

提问人：mengeternal 时间：2016-06-27 19:22:37
2015 年 8 月 2 日，甲公司与丙公司签订不可撤销销售合同，约定甲公司于 2016 年 3 月 1 日交付A产品 200 件，每件价格为 3 万元，若甲公司违约，则需要按照价款总额的10%支付违约金。至 2015 年 12 月 31 日，甲公司库存A产品 300 件，单位成本为每件3.2万元。预计销售每件A产品将发生相关销售费用0.2万元。当日A产品的市场销售价格为每件3.4万元。 有合同部分： 执行合同，成本=200×3.2=640（万元），执行合同将产生的收入=200×3=600（万元），执行合同将产生的销售费用=200×0.2=40（万元），执行合同发生的损失=（640+40）-600=80（万元）； 不执行合同，成本=200×3.2=640（万元），在市场上销售将产生的收入=200×3.4=680（万元），销售时将产生的费用=200×0.2=40（万元），支付的违约金=200×3×10%=60（万元），不执行合同将产生的损失=（640+40+60）-680=60（万元）； 因此甲公司应当选择不执行合同，应当将应支付的违约金确认为预计负债：
借：营业外支出　　　　　　　 60 （200×3×10%） 　　　贷：预计负债　　　　　　　　　　　 60 无合同部分： 成本=100×3.2=320（万元），可变现净值=100×3.4-100×0.2=320（万元），未发生减值，不需要计提存货跌价准备。
直接确认 60 万元的预计负债可以吗？对于合同部分存在的标的资产，不是应该按照合同价格车成本来确定减值损失，然后对于预计亏损超过减值损失的确认预计负债。 我理解:首先应当按照合同价格和成本确认减值损失 40 万元，然后再确认 20 万元的预计负债。
另外请教陈版主，关于待执行合同的会计处理需要参照会计准则几号

回答人：chenyiwei
由于此案例中的最优选项是“不执行合同”，因此该批存货仍属于没有对应合同的存货，相应地按需承担的违约金确认预计负债。如果比较后认为更优方案是继续执行原合同，则如你所说，应按合同项下可变现净值低于成本的差额计提跌价准备，但无需考虑就违约金确认预计负债。

提问人：Alisa_wang 时间：2016-07-23 16:31:25
陈老师，准则中说，待执行合同变成亏损合同时，企业拥有合同标的资产的，应当先对标的资产进行减值测试并按规定确认减值损失，如预计亏损超过该减值损失，应将超过部分确认为预计负债。 什么情况下会出现预计亏损超过减值损失的情况？如果存在标的资产，那计算减值应该优先使用亏损合同约定价格作为售价为基础计算减值，而非使用市价计算，怎么会存在预计亏损大于减值的情况呢？会不会是亏损大于资产价值？ 超过部分计入预计负债，对应科目是资产减值损失，还是营业外支出？

回答人：chenyiwei
但即使有部分对应资产，对这部分对应资产计提减值准备后，其账面价值也不应低于合同的约定价格。所以如果整个合同的预计亏损大于已有存货的可变现净值低于成本的差额，超出部分的差额仍需通过预计负债予以计提确认。

回答人：chenyiwei
例如，该亏损合同下的存货尚未生产出来，但肯定必须生产出来，且生产成本基本确定将会高于售价。这种情况将导致确认预计负债（对应科目为营业成本）。

提问人：samindra 时间：2017-03-28 10:27:43
借楼请教陈老师，某企业已经没有任何经营业务，预计未来也是亏损，但其经营租赁的房屋在几个月后到期，那后面几个月的租赁费用是否要是否要作为亏损合同在当期将未来要支付的租金计提，并同时确认预计负债？ 同时该如何判断租赁合同所带来的经济利益，是看能带来的现金净流入、租赁期间内是否盈利还是怎么样？@chenyiwei

回答人：chenyiwei
如果预计后续每期支付租金的现金流出大于各该期在该租赁场地内获得的经营现金流入（或者净利润），则认为属于亏损合同，应按或有事项准则规定确认预计负债。

提问人：samindra 时间：2017-03-28 19:56:08
是取经营现金流量或者净利润的较大值吗，然后可以取收入值吗，另外准则上好像没有相关的描述@chenyiwei

回答人：chenyiwei
一般取净利润。不能直接取毛收入值。

提问人：zengfengxia 时间：2017-05-05 16:54:25
陈版，亏损合同是不是仅限于主体依据合同获取收入同时，为完成合同需支付成本，这二者兼有的这类合同？ 单纯的租赁合同是不是可能不属于亏损合同？

回答人：chenyiwei
单纯的租赁合同也会构成亏损合同。如前几年船公司普遍存在的早期租入船的租金较高，但金融危机后航运市场不景气，导致获得的预期收入将减少，此时对不能撤销的租入船合同计提亏损准备的情况。